臺灣高等法院刑事判決
上　訴　人　臺灣士林地方法院檢察署檢察官
上　訴　人
即　被　告　丁○○
選任辯護人　羅瑩雪律師
上列上訴人因業務過失致死案件，不服臺灣士林地方法院93年度
訴字第278號，中華民國94年2月1 日第一審判決（起訴案號：臺
灣士林地方法院檢察署92年度偵字第6250號），提起上訴，本院
判決如下：
    主  文
原判決撤銷。
丁○○從事業務之人，因業務上之過失致人於死，處有期徒刑陸
月，如易科罰金以參佰元折算壹日。
    事  實
一、丁○○自民國九十二年二月六日起，在臺北市○○區○○街
    一六○號四樓之住處，受甲○○、丙○○夫婦之聘僱，擔任
    二人之女兒呂品萱 (民國九十二年一月四日生）之褓姆，每
    月薪資新臺幣（下同）二萬二千元，為從事褓姆業務之人。
    本應注意呂品萱出生尚未滿二個月，在睡覺時如有異物阻塞
    口鼻時，無法自行排除而自行保持呼吸通暢，於晚上睡眠時
    ，應隨時注意呂品萱口、鼻週遭有無遭異物阻塞無法呼吸而
    有窒息死亡之虞，於九十二年二月二十六日凌晨二時至三時
    許，依當時並無不能注意之情形，竟疏未注意，致呂品萱口
    鼻遭不明異物阻塞，丁○○竟疏為注意加以排除，致呂品萱
    於同日凌晨二時至三時間，因無法呼吸而窒息死亡。丁○○
    於同日凌晨五時三十分許起身查看時，竟仍未注意觀察呂品
    萱臉色氣息，迄六時三十分許查看時，始發現異狀並送馬偕
    紀念醫院急救，惟因丁○○未即時發現送醫，致呂品萱終因
    窒息仍不治死亡。
二、案經呂品萱之父母甲○○、丙○○、祖父乙○○訴請臺灣士
    林地方法院檢察署檢察官偵查起訴。
    理  由
一、訊據被告丁○○，坦承其於上開期間受甲○○、丙○○夫婦
    之聘僱，擔任呂品萱之褓姆及呂品萱係於上揭時間，在其照
    顧之住處死亡等情，惟矢口否認有何過失致死犯行，辯稱：
    伊照顧呂品萱盡心盡力，因為小嬰兒沒哭，伊以為還在睡覺
    ，有此事件發生非其所樂見。伊很專心照顧小孩，半夜中就
    發生此事，伊很難過，伊平日還有紀錄小孩的作息，每日都
    跟其父母報告，當天小孩睡的很熟，所以凌晨五點多時伊才
    沒有將小孩叫醒等語。其辯護人羅律師為被告辯護稱：
（一）被告因為喜歡小孩才擔任褓姆，且就照顧小孩的點滴多所
      記載，事發前晚八點十分、十二點半都喝了壹佰二十西西
      的奶，最後兩次喝奶都喝很多，且玩得比較疲倦，他睡的
      比較沈是正確的。至於告訴人指摘被告整晚沒有餵奶，因
      孩子在成長本來就是漸漸拉長，要以此說疏忽是不合理的
      說法，且法醫載明小孩死亡時間二點到三點是比較含糊，
      被告二點左右看到小孩沒有異狀，確實是沒有異狀。
（二）高大成法醫是經驗豐富的法醫，他根據解剖報告的內容研
      判去推論死亡的原因，何文佑是國內第一位出生嬰兒的權
      威，二人均確定本案被害人是嬰兒猝死症，陳如欣醫師在
      急救無效後就判斷本案是嬰兒猝死症，且在看過解剖報告
      後他仍然無法排除嬰兒猝死症，而在高危險群中本案的被
      害人都符合。嬰兒猝死症與窒息死亡都是在呼吸困難上面
      ，原檢驗及解剖之法醫雖然都認為是窒息死亡，但是就窒
      息死亡法醫陳標乾沒有定義，陳明宏法醫認為睡眠中自然
      呼吸停止是窒息死亡不是猝死症，他是與所有的醫生見解
      相反，如果照他說的，窒息也不是都可以歸責於他人，就
      窒息的原因為柔軟之被褥枕頭壓覆臉部這句話，法醫也承
      認超過他的範圍，換言之這句話他已經收回，其他的沒有
      與犯罪原因有關聯性，本案沒有任何證據可證明被告在照
      顧的過程中有何疏失，
（三）被害人呂品萱符合嬰兒猝死症高發群之特徵。陳標乾法醫
      說法反覆，並無證據價值。檢察官所舉事證亦無法證明被
      告有何過失。就告訴代理人提出的國外例案或與本案不符
      合，或沒有明確係窒息死亡，且大量出血與悶死、壓死有
      關否，也不敢斷言，陳如欣醫生也說病歷上所說的大量出
      血是因為新生兒有幾西西的出血就算大量出血，告訴代理
      人指摘發現太晚，發現太晚和是否來得及急救無關，且沒
      有那麼容易察覺出來，就算發現的再晚，文獻中指嬰兒猝
      死症很難預防，很難急救，被告對呂品萱之死亡並無疏失
      之責。
二、查本件被告及其辯護人辯稱被害人呂品萱之死亡係因嬰兒猝
    死症，而非遭受異物阻塞無法呼吸而窒息死亡，被告並無疏
    失等語。故本件首應探討者厥為被害人呂品萱之死亡，究竟
    是否嬰兒猝死症所導致或係窒息死亡？按嬰兒猝死症係指嬰
    兒或幼童無重大病史卻突然死亡，且死亡後經解剖無法找出
    原因。可知嬰兒猝死症係經由排除所有可能之疾病方能成立
    （見原審卷第一宗第三十二頁文獻報告）。從而必須解剖結
    果找不出死亡原因，始可歸類為嬰兒猝死症，亦即若可歸類
    其他死因，即不能認定係嬰兒猝死症，先予敘明。
三、有關人體因外因性窒息死亡後之特徵，外表所見為：略有：
    「１、顏面瘀血（或發紺）。２、結膜、眼瞼、皮膚、口腔
    粘膜點狀出血。３、眼球突出。４、可見鼻出血。５、舌頭
    伸出齒列外。６、大小便漏出。７、屍斑暗紅色。解剖所見
    為：１、血液為暗紅色。２、肺胸肋膜下、心外膜下可見有
    溢血點，胸腺被膜下、胃腸粘膜下、腎盂粘膜下等可見點狀
    出血。３、各內臟（心、肺、肝、腎、腦‧‧‧‧）呈瘀血
    ，脾為貧血（以上見葉昭渠編著最新法醫學）。本件被害人
    呂品萱之死亡究係因嬰兒猝所導致或係外因性窒息死亡，自
    可依此標準探討之：
（一）查被害人呂品萱於 92年2月26日上午7點零3分經人送至馬
      偕醫院時已死亡，該醫院於 92年2月26日上午7點零5分、
      從口中suction(抽出）多量血塊，上午7點零8分，suctio
      n（抽出）口中冒出大量粉紅色泡沫液，上午7點18分，su
      ction(抽出）大量粉紅色泡沫液，上午7點35分suction(
      抽出）出多量粉紅色泡沫液，上午7點45 分抽出大量粉紅
      色泡沫，有該院急診護理紀錄在卷可考（見偵查卷第37頁
      ）。又負責急救之醫師即證人陳如欣於原審審理時到庭證
      稱：92年2月26 日七點零三分被害人由褓姆送進來，其體
      溫三十二度，沒有血壓沒有心跳也沒有呼吸，檢查這個病
      人全身呈現發紺的現象，全身都是黑的，當時聽他的胸部
      沒有心跳，也沒有呼吸，所以判斷到院前死亡，兩邊都是
      瞳孔放大，沒有光反射的情形，角膜也比較混濁，當時同
      時有兩位醫生進行急救，由別的醫生幫忙我作ＣＰＲ，做
      氣管插管前，先用喉頭鏡挑開喉嚨，當時沒有辦法看清楚
      氣管插管的位置，因為裡面有血水，所以先請護士將血水
      抽出，插管前有一些血水、有一些比較濃的血，插管以後
      有一些血塊伴隨血水出來。我指的大量是指足以塞住他的
      呼吸道，以致沒有辦法放插管所見之血水，在臨床上之意
      義此部分之出血在嬰兒來說算是大量。當時量測不到血壓
      ，一直持續心臟按摩，插管之後將插管連到氧氣球，但是
      還是有一些血水噴出來，當時病人外部我沒有看到任何皮
      膚的異狀，除了發紺的情形沒有看到任何傷口瘀青，七點
      零三分急救施打好幾次強心劑，在八點零七分因為沒有生
      命跡象恢復，在與家屬解釋過後停止ＣＰＲ的急救（見原
      審93年11月23日審判筆錄）。
（二）被害人呂品萱死亡後，經檢察官率同檢驗員相驗結果，依
      台灣士林地方法院檢察署檢驗員陳標乾於 92年2月26日下
      午3時30 分驗屍而製作之驗斷書記載：屍體已僵直，屍斑
      呈暗紅色，唇部呈發紺，舌尖挺出齒齦之外，胸部有屍斑
      呈現，上肢指端呈發紺，有脫糞現象，有該驗斷書及照片
      在卷可考（見偵查卷第21、22、49、50頁）。又經解剖鑑
      定結果，依法務部法醫研究所92年3月3日之解剖鑑定書所
      載，內景觀察：移除胸骨，胸腺、心臟、肺臟表面有溢血
      點，外觀無發現先天異常，氣管剪開，黏膜面發現溢血點
      。內臟器官檢查：心臟重24公克，表面多發性溢血點，右
      肺重35公克，左肺重30公克，肺表面多數溢血點。顯微鏡
      觀察結果：肺泡中隔充血，肺泡內水腫，肋膜下溢血，肝
      臟、腎臟、脾臟均有鬱血。死因及死亡時間分析：由解剖
      發現死者胸腺、心臟及肺臟出現被膜下溢血點推斷死因為
      窒息，依胃內殘留物判斷死者死亡時間距最後一次進食在
      二小時左右，即約凌晨二時至三時，對照馬偕醫院早上七
      時急診病歷，紀錄當時死者體溫為32。Ｃ，距正常體溫下
      約4.5度。依據春秋季屍體溫度下降速度，死亡10 小時內
      ，每小時下降一度，之後每小時下降0.5 度至室溫，則當
      時死者死亡時間距送醫時約四小時，與胃內容物推測時間
      相近。此有上開研究所（92）法醫所醫鑑字第0306號函可
      據。
（三）綜合上述由負責急救被害人呂品萱之陳如欣醫師親眼所見
      及檢驗員陳標乾所製作之驗斷書均證明被害人死亡之屍斑
      「發紺」（呈暗紅色，近黑色），另驗斷書上亦載明被害
      人胸部有屍斑呈現。再者證人陳如欣醫師於原審亦證明，
      做氣管插管前，看到裡面有血水，而請護士將血水插出，
      護士亦在半小時內六次抽出多量之血水之紀錄，有急診紀
      錄可考；而參諸解剖所見，胸腺、心臟、肺臟表面有溢血
      點，氣管剪開，黏膜面發現溢血點。內臟器官檢查：心臟
      重24公克，表面多發性溢血點，肺表面多數溢血點。顯微
      鏡觀察結果：肺泡中隔充血，肺泡內水腫，肋膜下溢血。
      顯見被害人呂品萱之氣管、心臟、肺臟都有溢血點，可見
      被害人死亡所呈現之異常現象皆與呼吸系統有關。再依其
      死亡後之外表特徵而言，驗斷書記載：「舌尖挺出齒齦之
      外、有脫糞現象」，此亦合乎上述人體因外因性窒息死亡
      其外表所見為：「舌頭伸出齒列外、大小便漏出」之特徵
      。
四、至於被害人呂品萱死亡後之異常呼吸系統之表徵，是否如同
    被告及選任辯護人所稱係「嬰兒猝死症」？
（一）查被告所舉之鑑定人高大成法醫之鑑定意見：依據鑑定報
      告所載口唇周圍無指痕瘀傷、上下唇內緣無瘀傷、頭皮無
      外傷，無皮下瘀血等情，並無外表之壓迫。且若遭故意悶
      死或無意悶死，會有口唇周圍指痕瘀傷、上下唇內緣瘀傷
      及肺氣腫、氣管內會有棉絮類之物，且只要有一種情形出
      現，即可判定為悶死。本案被害人之解剖報告並無寫到有
      肺氣腫、食道、氣管內有棉絮之類之物，且又載有口唇周
      圍無指痕瘀傷、上下唇內緣無瘀傷等情，故判斷被害人之
      死亡應係嬰兒猝死等語。其鑑定結果固與上開鑑定報告總
      結載明為窒息死亡有異。
（二）惟查：
    (1)台灣士林地方法院檢察署檢驗員陳標乾於原審到庭陳述鑑
      定意見：認當時依據外觀，即暗紅色之屍斑、唇部發紺、
      上肢發紺，初步相驗判斷是窒息死亡。因雙方當事人有意
      見而解剖，經解剖後若為嬰兒猝死症，鑑定意見即會載明
      嬰兒猝死症，以前有碰過這種案例，又嬰兒猝死症與窒息
      死亡從情況跡證來判斷，從屍斑來判斷。窒息死亡是呼吸
      道有阻塞，有阻隔才會形成暗紅色之屍斑，正常死亡屍班
      不會是暗紅色的，發紺的現象比較少、發紺指缺氧的現象
      造成的。是呼吸道先缺氧才會造成暗紅色的屍斑。嬰兒猝
      死症之屍斑呈暗褐色，正常死亡之屍斑呈棕色系列。正常
      死亡屬於器官衰竭，窒息死亡是呼吸道阻絕所以屍斑會不
      一樣。判定窒息死亡主要依據屍斑、舌尖吐出齒齦為主。
      嬰兒猝死症可能會有發紺、但是舌尖不會挺出齒齦、屍斑
      顏色也不同，除非他本身有疾病，但就不是猝死症。何以
      猝死症絕對不會有舌尖挺出的現象，這是呼吸道阻塞，不
      是正常的器官衰竭現象，嬰兒猝死症是器官衰竭，但是不
      知哪個器官衰竭，也不知道器官衰竭的原因，解剖下去找
      不出原因，就歸類為嬰兒猝死症等語（見原審93年10月12
      日審判筆錄）。
    (2)鑑定證人陳明宏於原審鑑定意見認：
    本案解剖時做了完整的解剖、大體的解剖、器官的採樣，
      從中線劃開，頭部也要打開，所有的器官作代表性的採樣
      ，肉眼看了沒有病變的地方也採樣了，其中的部分的檢體
      送毒物檢查，其他作病理切片。所有器官都有作代表性的
      切片檢查。腦部是百分之九十九點九九的可以確定沒有病
      變。
    嬰兒猝死就是找不到致死的原因，如果可以找到窒息的原
      因，就不可以歸類到猝死。所有的死亡到最後都是呼吸停
      止，但窒息是血液中紅血球沒有與氧氣交換，呼吸停止沒
      有自發性的呼吸動作，這兩種是不同的。猝死症是以排除
      的方法，既然已經看到窒息的現象，就不可以歸類為猝死
      症。
    解剖後認定死因是窒息，因為小孩在檢查的時候出現嚴重
      的發紺現象，發紺第一個想到是否有心臟病，事實上沒有
      心臟病的問題，造成發紺就是缺氧的情形，缺氧就是窒息
      所造成的。屍斑會變化，是死後兩、三天以後才會黑掉，
      係血紅素被細菌分解之後的變化，不是發紺，在五個小時
      內屍斑是不會變化的，發紺是血色素和氧的結合而比率下
      降，造成血色素吸收光線的波長改變，使血色素呈現比較
      暗的顏色。本件解剖鑑定的結果不是嬰兒猝死症。單純肺
      水腫不能作為窒息判斷，但是窒息死亡會出現肺水腫。
    如果解剖認定係嬰兒猝死症，會在死亡原因上寫上嬰兒猝
      死症。
（三）綜合上述，故認：
    (1)被害人呂品萱既係經陳如欣醫師插管急救，且經過抽出血
      水過程，有如上述，則衡情氣管內縱有棉絮亦早經清除。
      而鑑定人高大成法醫所述悶死會有口鼻瘀血乙節，惟此情
      形應係在加重力於口鼻部位之情況下所造成，如同鑑定人
      何文佑醫師於原審亦稱：外觀上壓到硬的地方，前面會有
      壓迫的出血腫起來或其他變化，被打到不能呼吸，身上會
      有傷痕，掐的話脖子會有勒痕，凡此情況皆屬故意悶死，
      若僅因被害人為剛出生之幼兒，因無法自行取下無意間遮
      住口鼻之異物或係趴睡時口鼻為異物阻塞，無法翻身而窒
      息，是否會留有瘀血之痕跡仍有存疑等語。而證人即檢驗
      員陳標乾於原審亦稱本案死者口鼻並沒有瘀血壓迫、肺氣
      腫、氣管看不出有棉絮之看法係「可能棉被枕頭週邊的東
      西屬於軟性的東西，除非有人強壓才會造成出血，軟組織
      不會造成口鼻的出血、瘀血，棉絮的部分屬於解剖的工作
      ，棉絮可能在急救中抽出了，肺氣腫屬於伴隨的現象，也
      許會有這個現象，也有可能沒有這個現象，如果解剖中正
      常的現象不會寫，異常的現象才會寫上去，器官的表徵如
      果正常不會寫下去等語。
    (2)辯護人雖辯稱被害人出血狀況有可能係心臟按壓所致云云
      ，然查證人陳如欣醫師已證稱在插管前即看到血水，如此
      應可排除被害人之氣管出血係搶救時施以ＣＰＲ所致。再
      者；證人陳如欣醫師於原審更證稱解剖報告所載被害人肺
      臟有溢血點、胸線及氣管有溢血點，沒有載明大量的出血
      點，因此應該可以排除被害人先天性氣管內血管大出血之
      可能；而腦部沒有看到大量出血，亦可以排除腦部之病變
      等語。
    (3)至於何文佑醫師鑑定意見，認屍斑顏色發紺，不能區分猝
      死或悶死及解剖上亦很難區分悶死及嬰兒猝死症，又人體
      死亡之後，因為舌頭後面也有一些組織會變化，可能因為
      水的溶解會把舌頭弄出來一點，但是水如果乾掉之後舌頭
      又會縮回去，所以不能以舌尖挺出作為判斷悶死或猝死之
      區分等語。然查依上開葉昭渠編著最新法醫學文獻報告：
      「舌頭伸出齒列外」亦係人體因外因性窒息死亡後之特徵
      之一，此亦可使本件死者係因外因性窒息死亡之立論進一
      步獲得支持。查本件被害人呂品萱死亡之後係由檢驗員陳
      標乾及法醫陳明宏負責驗屍及解剖，渠二人既實地碰觸本
      案之被害死者，則對於被害人死後所呈現之屍體變化或內
      臟變化均實際目睹或檢驗，況以渠二人之法醫背景及實務
      經驗，本院認渠等之判斷應較符合真情，且可使人置信。
      至於證人陳如欣醫師在被害人之心肺復甦術記錄表上雖記
      載造成死亡之原因為「疑似嬰兒猝死症」，惟其於原審到
      庭證稱：因在外觀上沒有可以讓伊判斷之跡象，法醫認為
      被害人係窒息而死，超出其學養範圍等語。查證人陳如欣
      醫師並無法醫背景，自難以判斷被害人之死因，況其記載
      「疑似嬰兒猝死症」，亦僅係懷疑而已，不能認定係被害
      人實際死因。又查被害人呂品萱之前身體健康，有告訴人
      所提之新生兒篩檢報告、預防接種紀錄表可參，被告照顧
      被害人十多日，亦僅陳稱被害人有鼻塞之情，然鼻塞不會
      引起窒息而死，亦經證人高大成法醫及何文佑醫師於原審
      證實。而有鼻塞現象，不會引起呼吸道之阻塞，經證人即
      高大成法醫陳明，而鼻塞亦不是猝死症之高危險群，亦經
      證人即何文佑醫師於原審證實。而早產嬰兒、使用呼吸器
      很久的嬰兒，父母是吸毒的人，出生時體重很輕的，出生
      體重與懷孕週數不成比例，或是出生的時候有經過急救者
      ，均屬睡眠中自己停止呼吸之高危險群，亦經證人即何文
      佑醫師供明在卷，本件被害人呂品萱均不屬於此危險群之
      嬰兒，故其亦不致係嬰兒猝死症者。
五、公訴人雖稱本件係棉被覆蓋被害人窒息死亡云云，然查被害
    人死後屍斑遍佈右胸，依證人陳標乾、陳如欣二人所見，被
    害人死亡不久屍體發紺，而屍斑與血液中之含氣量有關，此
    點何文佑醫師及法醫陳明宏所陳述鑑定意見相同。又證人即
    陳明宏法醫於原審證稱：以人體死亡後五小時內之屍斑顏色
    不會變化，屍斑要變成黑色，也要二、三天之後，且是血紅
    素被細茵分解後之變化，並非發紺。證人陳如欣亦稱其見被
    害人送醫時從氣管中充滿血水，伊請護士多次抽出，以嬰兒
    來講，在臨床上之意義算是多量之血水，另參酌被害人死亡
    時舌尖挺出、胸線、心臟、肺臟出現被膜下溢血點等情，此
    種現象經證人即陳標乾、陳明宏二位法醫認定係窒息死亡，
    再參諸被害人本身亦無疾病或是猝死症之高危險群，有如上
    述，依上固可認定被害人應係窒息死亡無訛。惟因既然查無
    確切之證據足以證明被害人係遭棉被覆蓋而窒息，則公訴人
    所指上情，亦非可採。
六、呂品萱於92年2月6日起，以每月二萬二千元之薪資委由被告
    照顧之事實，為告訴人甲○○所指明及被告所供明。此外被
    害人呂品萱係在被告照顧期間死亡，業經檢察官督同檢驗員
    相驗屬實，製有勘驗筆錄、驗斷書、92年2月26 日之相驗屍
    體證明書、相驗及解剖照片22幀附卷可佐，事證已明。
七、查被害人係於92年1月4日出生之嬰兒，92年2月26 日死亡時
    距出生才一個多月，無法自己翻身，而被告為被害人之褓姆
    ，自應隨時注意被害人睡姿，保持嬰兒睡覺時口鼻無異物阻
    塞，呼吸順暢，而按當時之情況，被告亦供稱當日清晨12點
    半給予被害人喝過奶後，二點多及五點多皆有查看被害人，
    見其無異樣，並無不能注意之情形，竟疏未注意查看，以致
    呂品萱之口鼻為不明異物所阻塞，而無法呼吸，而於當日清
    晨2時至3時間死亡，被告自應負過失之責，且被告之過失行
    為與被害人之窒息死亡間復有相當因果關係。從而被告及其
    辯護人所辯被害人之死亡係嬰兒猝死症，被告照顧被害人盡
    心盡力云云，無非畏罪卸責之詞，難以採信。本案事證明確
    ，被告之犯行堪以認定。至於被告選任辯護人於本院審理時
    聲請就本件被害人之死因函請行政院衛生署醫事審議委員會
    鑑定，經該會覆稱並非該會之鑑定範圍等語，此有行政院衛
    生署書函一件在卷可按。因被害人之死因，業經法務部法醫
    研究所解剖鑑定明確，且經法醫及檢驗員到庭證述明確，本
    院認無再予鑑定之必要，併予敘明。
八、被告係被害人呂品萱之父母所僱用照顧呂品萱之褓姆，為從
    事褓姆保業務之人，被害人呂品萱在被告照顧期間因被告之
    過失致死，核被告所為，係犯刑法第二百七十六條第二項所
    定從事業務之人，因業務上之過失致人於死罪。
九、原審認被告罪證明確，予以論罪科刑，固非無見，惟按嬰兒
    側睡，未必會比仰睡容易造成口鼻阻塞而窒息死亡，況依文
    獻記載，新生兒以躺著睡或側睡最安全，亦即躺著睡或側睡
    是常規（見原審卷第一宗第35頁、107 頁），本件原判決認
    定被告係疏未注意而讓呂品萱側睡，致呂品萱口鼻遭異物阻
    塞無法呼吸而窒息死亡乙節，尚乏依據。被告提起上訴，其
    猶執陳詞辯稱被害人係嬰兒猝死症死亡，否認其有何過失責
    任，檢察官據告訴人之請提起上訴，認被告迄今尚未與告訴
    人和解，且犯後態度欠佳，原判決量刑過輕等語，上訴固均
    無理由，惟因原判決既有可議，爰由本院撤銷改判，並審酌
    被告以褓姆為業，日間尚有照顧約二歲之幼兒，致負擔較重
    ，夜間較好成眠，照顧呂品萱之期間不長，呂品萱係在深夜
    時分死亡，係在一般人最易照顧疏失之時間死亡，及被告犯
    後不知悔悟，呂品萱父母痛失愛女、祖父母痛失愛孫之精神
    損害暨被告迄未與被害人之父母為民事和解等一切情狀，量
    處處有期徒刑六月，並諭知易科罰金之折算標準，以示懲儆
    。
十、據上論斷，應依刑事訴訟法第369條第1項前段、第364 條、
    第299條第1項前段，刑法第276條第2項、第41條第1 項前段
    ，罰金罰鍰提高標準條例第1條前段、第2項，判決如主文。
本案經檢察官劉靜婉到庭執行職務。
中　　華　　民　　國　　94　　年　　8 　　月　　4 　　日
　　　　　　　　　刑事第十庭審判長法　官  陳正雄
　　　　　　　　　　　　　　　　　法　官  許宗和
　　　　　　　　　　　　　　　　  法　官  許錦印
以上正本證明與原本無異。
如不服本判決，應於收受送達後十日內向本院提出上訴書狀，其
未敘述上訴之理由者並得於提起上訴後十日內向本院補提理由書
（均須按他造當事人之人數附繕本）。
                                  書記官  楊妙恩
中　　華　　民　　國　　94　　年　　8 　　月　　9 　　日
附錄本案論罪科刑法條全文：
中華民國刑法第276條：
 (過失致死罪)
因過失致人於死者，處二年以下有期徒刑、拘役或二千元以下罰
金。
從事業務之人，因業務上之過失犯前項之罪者，處五年以下有期
徒刑或拘役，得併科3000元以下罰金。
